臺灣高雄地方法院刑事判決　　　　　　99年度審易字第5072號
公　訴　人　臺灣高雄地方法院檢察署檢察官
被　　　告　張勝峰
上列被告因毒品危害防制條例案件，經檢察官提起公訴（99年度
毒偵字第5909號），本院判決如下：
    主  文
張勝峰施用第二級毒品，累犯，處有期徒刑陸月，如易科罰金，
以新臺幣壹仟元折算壹日。
    事  實
一、張勝峰前於民國95年間，因施用毒品案件，經本院以95年度
    毒聲字第539 號裁定送觀察、勒戒後，認有繼續施用毒品之
    傾向，再經本院以95年度毒聲字第1021號裁定令入戒治處所
    強制戒治，嗣於96年5 月4 日停止處分付保護管束，於96年
    6 月11日保護管束期滿未經撤銷視為執行完畢。復因施用毒
    品案件，經本院以97年度訴字第716 號判決判處有期徒刑7
    月確定，於97年12月26日縮刑期滿執行完畢。詎張勝峰仍不
    知悔改及戒絕毒癮，於前案強制戒治執行完畢釋放後5 年內
    ，復基於施用第二級毒品甲基安非他命之犯意，於99年7 月
    12日14時55分許採尿回溯96小時內之某時，在不詳地點，以
    不詳方式，施用第二級毒品甲基安非他命1 次。嗣於99年7
    月12日14時55分許，張勝峰因係毒品列管人口，經通知到警
    局採集尿送驗後，呈甲基安非他命陽性反應，而悉上情。
二、案經高雄市政府警察局新興分局移送臺灣高雄地方法院檢察
    署檢察官偵查起訴。
    理  由
一、按被告以外之人於審判外之言詞或書面陳述，除法律有規定
    者外，不得作為證據；又被告以外之人於審判外之陳述，雖
    不符刑事訴訟法第159 條之1 至第159 條之4 之規定，而經
    當事人於審判程序同意作為證據，法院審酌該言詞陳述或書
    面陳述作成時之情況，認為適當者，亦得為證據；當事人、
    代理人或辯護人於法院調查證據時，知有第159 條第1 項不
    得為證據之情形，而未於言詞辯論終結前聲明異議者，視為
    有前項之同意。刑事訴訟法第159 條第1 項、第159 條之5
    分別定有明文。經查，本判決所引用之各項證據資料，其屬
    於被告以外之人於審判外之言詞、書面陳述者，均據本院於
    調查證據程序逐一提示並告以要旨，檢察官、被告均知該等
    證據為被告以外之人之審判外陳述，均未於言詞辯論終結前
    聲明異議，本院審酌上開證據作成時之情況，亦無不當取供
    等情形，認為以之作為本案之證據亦屬適當，依刑事訴訟法
    第159 條之5 規定，應有證據能力。
二、訊據被告矢口否認有上揭犯行，辯稱：本件係因為我鄰居在
    辦喪事，有人在那邊吸毒，而我過去那邊關心才吸到二手煙
    ，我沒有施用第二級毒品甲基安非他命云云。經查：
  (一)被告上揭施用第二級毒品甲基安非他命之事實，據其於99年
    7 月12日14時55分許為警所採之尿液，經送高雄市立凱旋醫
    院檢驗後，呈甲基安非他命之陽性反應，有上開凱旋醫院99
    年8 月11日報告編號第A00000000 號濫用毒品尿液檢驗報告
    1 份（見警卷第8 頁）在卷可稽，而本件送驗尿液確實係被
    告親自排放，並當場封緘由被告捺印，除為被告所自承外（
    見警卷第4 頁、本院卷第18頁），亦有卷附列管毒品人尿液
    檢體採集送驗紀錄表1 紙（檢體編號：VＺ00000000000 ）（
    警卷第9 頁）可證。
  (二)被告雖以前詞置辯，惟依醫學臨床實驗及根據英國藥學會出
    版之文獻Clarke's Isolation and Indentification of Dr
    -ugs乙書第2 版記述：施用海洛因、甲基安非他命均能快速
    吸收。施用海洛因後24小時內經由尿液排出量可達使用劑量
    之80﹪；施用甲基安非他命後24小時內約有服用量之70﹪排
    泄於尿液中。毒品施用後於尿液中可檢出之時間，受施用劑
    量、頻率、施用方式、飲水量之多寡、個人體質及其代謝情
    況等因素影響，因個案而異。一般可檢出之時間為海洛因服
    用後2 至4 天、甲基安非他命1 至5 天，亦據行政院衛生署
    管制藥品管理局92年3 月10日管檢字第0920001495號函文函
    示明確。本件被告之尿液經送檢驗後，結果確實呈甲基安非
    他命之陽性反應，顯見被告確有於99年7 月12日採尿時起回
    溯96小時內某時，施用第二級毒品甲基安非他命之犯行甚明
    。此外，若非在同空間內長時間與吸毒者直接相向存心大量
    吸入吸毒者所呼出之煙氣，以二手煙可能殘含之極低劑量毒
    品，應不致在尿液中檢出毒品陽性反應，亦經法務部調查局
    96年9 月20日調科壹字第09600408100 號函釋示在案，是被
    告辯稱係吸食到二手煙云云，實無可採。退步言之，被告為
    有毒品前科之人，曾經觀察、勒戒、強制戒治處分及法院科
    刑判決之執行，對施用毒品之行為自屬熟悉，若依被告所辯
    ，則其明知有人聚集在吸毒，非但未予以避之，反前往該處
    與眾人共處，可見被告縱使係吸食到二手煙，其主觀上仍具
    有施用第二級毒品之故意，是被告空言否認施用第二級毒品
    甲基安非他命，所為前開辯解，與卷內積極證據有悖，不足
    採信。
  (三)又被告前因施用毒品案件，經本院以95年度毒聲字第539 號
    裁定送觀察、勒戒後，認有繼續施用毒品之傾向，再經本院
    以95年度毒聲字第1021號裁定令入戒治處所強制戒治，嗣於
    96年5 月4 日停止處分付保護管束，於96年6 月11日保護管
    束期滿未經撤銷視為執行完畢乙情，有臺灣高等法院被告前
    案紀錄表1 份附卷可按，其於前案觀察、勒戒及強制戒治執
    行完畢後，5 年內再犯本件施用毒品罪之事實，事證明確，
    應予依法論科。
三、核被告所為，係犯毒品危害防制條例第10條第2 項之施用第
    二級毒品罪。被告為施用而持有第二級毒品之低度行為，為
    施用第二級毒品之高度行為所吸收，不另論罪。又被告有如
    事實欄所記載論罪科刑執行完畢之紀錄，有上開被告前案紀
    錄表附卷可考，其於有期徒刑執行完畢後，5 年內故意再犯
    本件有期徒刑以上之罪，為累犯，應依刑法第47條第1 項規
    定，加重其刑。爰審酌被告前因施用毒品案件，迭經觀察、
    勒戒、強制戒治及法院科刑判決後，竟再為本件犯行，足見
    其惡習已深，且戒絕毒癮之意志不堅，未能體悟施用毒品對
    自己、家人造成之傷害及社會之負擔，自屬可議；參以被告
    犯後矢口否認犯行，辯稱係吸食到二手煙云云，未見其有悔
    意；另考量施用毒品本質上係屬戕害自身健康之行為，尚未
    直接危害他人，反社會性程度應屬較低，及其施用毒品之前
    科紀錄、智識程度為國小畢業，現從工，每月收入約新臺幣
    1 萬元等一切情狀，量處如主文所示之刑，並諭知易科罰金
    之折算標準，以資懲儆。
據上論斷，應依刑事訴訟法第299 條第1 項前段，毒品危害防制
條例第10條第2 項，刑法第11條前段、第47條第1 項、第41條第
1 項前段，判決如主文。
本案經檢察官王清海到庭執行職務。
中    華    民    國    100     年    1   月    31    日
                  刑事第十庭    法  官  林裕凱
以上正本證明與原本無異。
如不服本判決應於收受判決後10日內向本院提出上訴書狀，並應
敘述具體理由。其未敘述上訴理由者，應於上訴期間屆滿後20日
內向本院補提理由書(均須按他造當事人之人數附繕本)「切勿逕
送上級法院」。
中    華    民    國    100     年    1   月    31    日
                                書記官  黃振祐
附錄所犯法條
毒品危害防制條例第10條
施用第一級毒品者，處 6 月以上 5 年以下有期徒刑。
施用第二級毒品者，處 3 年以下有期徒刑。